【裁判字號】    99,抗,13
【裁判日期】    990324
【裁判案由】    停止執行
【裁判全文】
臺灣高等法院花蓮分院民事裁定         99年度抗字第13號
抗  告  人  乙○○
送達代收人  廖學忠律師
相  對  人  甲○○○
上列抗告人聲請停止執行事件，不服中華民國99年2月3日臺灣花
蓮地方法院99年度聲字第5號裁定，提起抗告，本院裁定如下：
    主  文
抗告駁回。
抗告程序費用由抗告人負擔。
    理  由
一、抗告意旨略以：原裁定駁回停止執行之聲請無非以抗告人無
    強執行法第18條規定強制執行程序停止之原因為由。惟抗告
    人已另對相對人提起塗銷所有權登記之訴（98年度花簡他調
    字號第118號），並於民國99年1月21日提出民事追加起訴狀
    ，依強制執行法第14條提起債務人異議之訴，是以原裁定謂
    抗告人無停止執行法定原因乙節，實有誤會。相對人未於系
    爭土地耕作，且明知系爭土地早經抗告人之公公讓與抗告人
    耕作，相對人竟向花蓮縣萬榮鄉公所謊稱為現耕作人，矇騙
    該所承辦人進而取得土地所有權，並藉此主張抗告人應返還
    無權占有之土地，再以法院判決為執行名義，而將砍除抗告
    人自受讓土地後種植成林之樹木，如不停止強制執行，將造
    成難以彌補之損害，故請准裁定如抗告聲明，以維權利云云
    。
二、按如以裁判為執行名義時，其為異議原因之事實發生在前訴
    訟言詞辯論終結後者，債務人得於強制執行程序終結前，向
    執行法院對債權人提起異議之訴，強制執行法第14條第1項
    後段定有明文。再按，有回復原狀之聲請，或提起再審或異
    議之訴，或對於和解為繼續審判之請求，或提起宣告調解無
    效之訴、撤銷調解之訴，或對於許可強制執行之裁定提起抗
    告時，法院因必要情形或依聲請定相當並供確實之擔保，得
    為停止強制執行之裁定，強制執行法第18條第2項定有明文
    。故聲請人欲聲請停止強制執行，須以合法提出異議之訴等
    事由為前提，並經法院認為若不停止執行，將發生不能或難
    以回復原狀之損害，方有必要裁定停止執行。
四、經查，抗告人以其向原審法院追加強制執行法第14條第1項
    債務人異議之訴為由，聲請裁定停止該院98年度執字第124
    86號返還土地強制執行程序。抗告人追加債務人異議之訴，
    無非以相對人從未於系爭土地上耕作，卻向主管機關謊稱其
    耕作滿5年，致使主管機關陷於錯誤而准相對人取得系爭土
    地所有權，違反原住民保留地開發管理辦法第8條第1項第1
    款之規定，抗告人得請求塗銷被告所有權登記。惟上述事由
    既非於98年簡上字第27號判決之言詞辯論程序終結後始發生
    ，抗告人據此提起債務人異議之訴，從形式上觀察，已顯與
    強制執行法第14條第1項後段要件不合。
六、揆諸前揭說明，原法院裁定駁回抗告人停止執行之聲請，經
    核於法無違。
七、據上結論，本件抗告無理由，爰依強制執行法第30條之1，
    民事訴訟法第495條之1第1項、第449條第1項、第95條、第
    78條，裁定如主文。
中    華    民    國    99    年    3     月    24    日
                  民事庭審判長法  官  何方興
                              法  官  王紋瑩
                              法  官  林碧玲
以上正本係照原本作成。
本裁定除以適用法規顯有錯誤為理由外，不得再抗告。如提起再
抗告，應於收受送達後10日內委任律師為訴訟代理人向本院提出
再抗告狀（均須按他造當事人之人數附繕本）。並繳納再抗告費
新台幣1000元。
中    華    民    國    99    年    3     月    24    日
                              書記官  鄧瑞雲

司法院資訊處製作；財團法人民間司法改革基金會備份。
